臺灣高雄地方法院刑事判決　　　　　110年度原交簡上字第2號
上　訴　人　臺灣高雄地方檢察署檢察官
被　　　告　黃騏蔚



指定辯護人　蘇鴻吉公設辯護人
上列上訴人因被告過失傷害案件，不服本院高雄簡易庭民國109
年12月15日109 年度原交簡字第162 號第一審刑事簡易判決（起
訴案號：109 年度偵字第16841 號），提起上訴，本院管轄之第
二審合議庭判決如下：
    主  文
上訴駁回。
黃騏蔚緩刑貳年，並應履行如附表所示負擔。
    事實及理由
一、本案經本院審理結果，認第一審刑事簡易判決（下稱原審判
    決）認事用法及量刑均無不當，應予維持，是均引用原審判
    決書記載之犯罪事實、證據及理由（如附件），並補充說明
    如下：
（一）證據能力：刑事訴訟法第159 條之5 規定，被告以外之人
      於審判外之陳述，雖不符前4 條之規定，而經當事人於審
      判程序同意作為證據，法院審酌該言詞陳述或書面陳述作
      成時之情況，認為適當者，亦得為證據。準此，本判決所
      引用各項被告以外之人於審判外言詞或書面陳述，性質上
      雖屬傳聞證據，然審酌此等陳述作成時之外部情況俱無不
      當，復經上訴人即檢察官、被告黃騏蔚均同意具有證據能
      力（本院簡上卷第71頁），嗣於審判程序業經依法調查，
      乃認作為證據應屬適當，自得採為認定事實之依據。
（二）證據部分：被告於本院審理中之自白（本院簡上卷第69頁
      、第149頁）。
二、檢察官上訴意旨略以：被告事發至今，態度傲慢，對於告訴
    人林○○不聞不問，開庭當日亦無道歉、慰問，犯後態度不
    佳，迄今未與被害人達成和解賠償，原審量處之刑度過輕，
    請撤銷原判更為適當合法判決等語。
三、駁回上訴之理由：
（一）按量刑之輕重，係事實審法院得依職權自由裁量之事項，
      茍已斟酌刑法第57條各款所列情狀而未逾越法定刑度，則
      不得遽指為違法；又刑罰之量定屬法院自由裁量之職權行
      使，但仍應審酌刑法第57條所列各款事由及一切情狀，為
      酌量輕重之標準，並非漫無限制，在同一犯罪事實與情節
      ，如別無其他加重或減輕之原因，下級法院量定之刑，亦
      無過重或失輕之不當情形，則上級法院對於下級法院之職
      權行使，原則上應予尊重。
（二）經查，原審判決認被告過失傷害之犯行事證明確，並於判
      決理由說明量刑依據，就刑法第57條各款所列科刑時應審
      酌之情狀加以斟酌，判處被告拘役40日，並諭知如易科罰
      金之折算標準，其認事用法均無違誤，量刑亦屬妥適；而
      被告所犯過失傷害罪，法定刑為1 年以下有期徒刑、拘役
      或新臺幣（下同）10萬元以下罰金，原審經以自首減輕後
      選擇量處拘役40日，就告訴人所受痛苦及受彌補之情形已
      有充分評價，堪認並無上訴意旨所指量刑偏輕之情，應予
      維持，檢察官之上訴無理由，應予駁回。
四、又被告前未曾受有期徒刑以上刑之宣告，有臺灣高等法院被
    告前案紀錄表在卷可查，其因一時失慮而犯本案，嗣於本院
    審理中之民國110 年4 月13日與告訴人調解成立，有本院11
    0 年度雄司原簡調字第1 號損害賠償事件調解筆錄1 份在卷
    可參（本院交簡上字卷第159 至161 頁），被告除當場給付
    4,000 元外，迄至本院言詞辯論終結之110 年9 月15日，均
    依調解筆錄內容如期給付款項，目前已給付4 期（即110 年
    5 月份至8 月份），有轉帳交易明細影本1 份存卷可參（本
    院交簡上字卷第163 至169 頁），並經告訴人具狀表示願意
    接受法院給予被告附條件緩刑等語（本院交簡上字卷第143
    頁），堪認其尚有悔悟之心，並已實際付出行動彌補其所造
    成之損失，諒被告歷此偵、審程序及刑之宣告後，應知警惕
    而無再犯之虞，本院因認上開對其宣告之刑，以暫不執行其
    刑為當，爰宣告緩刑2 年，另為督促被告確實履行前揭調解
    筆錄所載分期給付條件，併依刑法第74條第2 項第3 款之規
    定，命被告應依前揭調解筆錄第一項所載即附表所示之事項
    履行負擔，以期符合本件緩刑目的。被告如有違反所定負擔
    ，未依約定履行賠償且情節重大者，告訴人得依刑法第75條
    之1 第1 項第4 款之規定，聲請檢察官為撤銷緩刑宣告之聲
    請，併予敘明。
據上論斷，應依刑事訴訟法第455 條之1 第1 項、第3 項、第36
8 條、第373 條，刑法第74條第1 項第1 款、第2 項第3 款，判
決如主文。
本案經檢察官丁亦慧聲請簡易判決處刑，檢察官周容到庭執行職
務。
中    華    民    國   110    年    10    月    13    日
                  刑事第三庭  審判長  法  官  林青怡
                                      法  官  洪韻婷
                                      法  官  胡家瑋
以上正本證明與原本無異。
不得上訴。
中    華    民    國   110    年    10    月    13    日
                                      書記官  簡雅文
附表（即本院110 年度雄司原簡調字第1 號調解筆錄第一項所示
）：
┌─────┬─────────────────────────┐
│110 年度雄│相對人（即被告）願給付聲請人（即告訴人）新臺幣捌萬│
│司原簡調字│元（不含強制汽車責任保險金或特別補償基金之補償金，│
│第1 號    │含車牌號碼000-0000號普通重型機車之財務【應為「物」│
│          │之誤繕】損失），以匯款方式分期匯入聲請人指定帳戶（│
│          │受款銀行：中華郵政○○郵局；受款戶名：林○○；受款│
│          │帳號：00000000000000號）：                        │
│          │（一）當場給付現金新臺幣肆仟元，並經聲請人如數點收│
│          │      無訛。                                      │
│          │（二）餘款新臺幣柒萬陸仟元，自民國110 年5 月15日起│
│          │      全部清償完畢為止，共分為19期，每月為一期，按│
│          │      月於每月15日前給付新臺幣肆仟元。            │
│          │（三）如有一期未給付，尚未到期部分視為全部到期。如│
│          │      逾期未給付另加計違約金新臺幣貳萬元，並應加計│
│          │      剩餘未給付之部分連同違約金新臺幣貳萬元，自違│
│          │      約日起迄清償日止，按年息百分之5計算之利息。 │
└─────┴─────────────────────────┘
 
附件：
臺灣高雄地方法院刑事簡易判決      109年度原交簡字第162號
公  訴  人  臺灣高雄地方檢察署檢察官
被      告  黃騏蔚  女  （民國00年0月00日生）
                    身分證統一編號：Z000000000號  
                    住高雄市○○區○○巷00號
                    居高雄市○○區○○路0000號
指定辯護人  本院公設辯護人蘇鴻吉
上列被告因過失傷害案件，經檢察官提起公訴（109年度偵字第1
6841號），經被告自白犯罪，本院認為宜以簡易判決處刑（原案
號：109年度審原交易字第16號），逕以簡易判決處刑如下：
    主  文
黃騏蔚犯過失傷害罪，處拘役肆拾日，如易科罰金，以新臺幣壹
仟元折算壹日。
    事實及理由
一、黃騏蔚考領有普通重型機車駕駛執照，其於民國108 年9 月
    9 日下午5 時55分許，騎乘車牌號碼000-0000號普通重型機
    車，沿高雄市○○區○○○路由北往南方向行駛，行至該路
    段000 號前，欲自外側快車道向右變換車道至機慢車優先道
    時，本應注意駕駛機車欲變換車道時，須先顯示欲變欲車道
    方向之燈光或手勢，且應讓直行車先行並注意安全距離，而
    依當時天候陰（起訴書誤載為天候晴）、日間自然光線、柏
    油路面乾燥無缺陷、無障礙物、視距良好等情，並無不能注
    意之情事，竟疏未先顯示欲變欲車道方向之燈光或手勢，並
    讓直行車先行，即貿然變換車道至機慢車優先道，適有林○
    ○騎乘車牌號碼000-0000號普通重型機車，沿同路段之機慢
    車優先道、同方向，自黃騏蔚之後方行駛而來，兩車因而發
    生碰撞，黃騏蔚再與前方由周○○所駕駛之車牌號碼000-00
    00號自用小客車發生碰撞（周○○未受傷），致林○○人車
    倒地，並受有左手第5 指裂傷約3 公分、左肩及左膝挫傷、
    頭部鈍傷之傷害。嗣黃騏蔚於肇事後留在現場，在未經有偵
    查權之機關或公務員發覺為犯嫌前，向前往現場處理之警員
    承認肇事，自首而願接受裁判。
二、得心證之理由：
（一）上開犯罪事實，業據被告黃騏蔚坦承不諱，核與證人即告
      訴人林○○證述相符，並有道路交通事故現場圖、道路交
      通事故談話紀錄表、道路交通事故調查報告表㈠、㈠-1、
      交通事故初步分析研判表、車輛詳細資料報表、道路交通
      事故肇事人自首情形紀錄表、高雄醫學大學附設中和紀念
      醫院及自由骨科診所診斷證明書、臺灣高雄地方檢察署檢
      察官勘驗筆錄、行車紀錄器擷取畫面、現場照片在卷可稽
      ，足證被告之任意性自白與事實相符，堪以採信。
（二）按行車遇有轉向、減速暫停、讓車、倒車、變換車道等情
      況時所用之燈光及駕駛人之手勢，應依下列規定：六、變
      換車道時，應先顯示欲變換車道方向之燈光或手勢；機車
      行駛之車道，應依標誌或標線之規定行駛；無標誌或標線
      者，依下列規定行駛：三、變換車道時，應讓直行車先行
      ，並注意安全距離，道路交通安全規則第91條第1 項第6
      款、第99條第1 項第3 款分別定有明文。查被告考領有普
      通重型機車駕駛執照，有證號查詢機車駕駛人資料在卷可
      佐，其對於上開規定自應知之甚詳，而依本件事故發生時
      ，天候陰、日間自然光線、柏油路面乾燥無缺陷、無障礙
      物、視距良好等情，亦有道路交通事故調查報告表㈠在卷
      可查，又無不能注意之情事，則被告疏未於變換車道前顯
      示欲變換車道方向之燈光或手勢，且未禮讓行駛在機慢車
      優先道之告訴人車輛先行，即貿然變換車道而肇致本件車
      禍事故，對本件車禍事故之發生自有過失，又告訴人因本
      件車禍事故受有上開傷害，業如前述，則被告上開過失行
      為與告訴人所受傷害間，顯有相當因果關係存在。綜上所
      述，本案事證明確，被告犯行洵堪認定，應依法論科。
三、論罪科刑：
（一）核被告所為，係犯刑法第284 條前段之過失傷害罪。又被
      告於肇事後留在現場，在未經有偵查權之機關或公務員發
      覺為犯嫌前，向前往現場處理之警員承認肇事，自首而願
      接受裁判乙節，有高雄市政府警察局道路交通事故肇事人
      自首情形紀錄表在卷可查，足認被告在其所為過失傷害犯
      行未被發覺之前，即主動向處理員警自首而接受裁判，已
      符合自首要件，爰依刑法第62條前段規定，減輕其刑。
（二）爰以行為人之責任為基礎，審酌被告騎乘機車未遵守道路
      交通規則，因而肇致本件交通事故致告訴人受有上揭傷害
      ，造成告訴人身體及精神上之痛苦，所為實有不該，惟念
      其犯後坦承犯行，態度尚可，兼衡其教育程度、經濟（涉
      個人隱私，詳卷）、告訴人所受傷勢、迄今尚未賠償告訴
      人所受損失、無前科之素行狀況等一切情狀，量處如主文
      所示之刑及易科罰金之折算標準。
四、依刑事訴訟法第449 條第2 項、第3 項、第454 條第1 項，
    刑法第284 條前段、第62條、第41條第1 項前段，逕以簡易
    判決處刑如主文。
五、如不服本判決，應於判決送達之日起20日內，向本院提出上
    訴狀。
六、本案經檢察官丁亦慧提起公訴，檢察官呂乾坤到庭執行職務
    。
中    華    民    國   109    年    12    月    15    日
                  高雄簡易庭    法  官  蔣文萱
 
如不服本判決，應於判決送達之日起20日內向本院提出上訴書狀
。
中    華    民    國   109    年    12    月    15    日
                                書記官  黃振羽  
附錄本案論罪科刑法條：
《中華民國刑法第284條》
因過失傷害人者，處一年以下有期徒刑、拘役或十萬元以下罰金
；致重傷者，處三年以下有期徒刑、拘役或三十萬元以下罰金。